臺灣彰化地方法院刑事判決　　　　　　　　　　　　九十二年度易字第一六七號
　　公　訴　人　台灣彰化地方法院檢察署檢察官
　　被　　　告　壬○○
右列被告因竊盜等案件，經檢察官提起公訴（九十二年偵字第五九九０號、六三四一
號），及移
），有刑事訴訟法第二百七十三條之一第一項之情形，本院裁定改依簡式審判程序審
理判決如左：
    主  文
壬○○連續攜帶兇器竊盜，累犯，處有期徒刑壹年捌月，扣案之Ｔ型扳手及六角扳手
各壹支，均沒收之。
    事  實
一、壬○○前因竊盜及施用毒品等案件，經本院於民國八十六年十月二十日，以八十
    六年度易字第一九二二號判處有期徒刑一年、四月，應執行有期徒刑一年三月確
    定，於八十七年八月十二日經假釋出獄，並於八十七年九月十八日因未經撤銷假
    釋，視為業已執行完畢。詎仍不知悔改，竟基於意圖為自己不法所有之概括犯意
    ，自九十二年七月二十八日起至同年十月二日止，連續於附表所示時、地，以附
    表所示之方式，竊取辛○○、乙○○、甲○○、癸○○、己○○○、蔡明修、丙○○、庚○○及丁○○所有或保管如附表所示之自小客車、回數票二張、研磨機
    一台及車牌等財物，嗣先後於如附表所示之時、地為警查獲，並扣得壬○○所有
    供竊盜所用之Ｔ型扳手及六角扳手各一支，及壬○○所有惟未用於犯罪用之鑰匙
    一支。
二、案經彰化縣警察局溪湖分局報請臺灣彰化地方法院檢察署檢察官偵查起訴及移送
    併辦，暨彰化縣警察局員林分局及內政部警政署國道公路警察局第三警察隊報請
    臺灣彰化地方法院檢察署檢察官移送併辦。
    理  由
一、右揭犯罪事實，業據被告壬○○迭於警詢、偵查及本院準備程序、審理時供承不
    諱，核與被害人辛○○、乙○○、甲○○、癸○○、己○○○、蔡明修、丙○○
    、庚○○及丁○○於警詢中指訴之失竊情節相符，且有車牌協尋（尋獲）電腦輸
    入單三紙、車輛竊盜、車牌失竊資料個別查詢報表－查詢車牌認可資料四紙、贓
    物認領保管單八紙、員生醫院診斷書一紙、行照影本一份及查獲現場照片等件附
    卷可憑，復有被告所有且供竊盜所用之Ｔ型扳手及六角扳手各一支扣案可資佐證
    ，足徵被告自白與事實相符。本件事證明確，被告上開犯行均堪認定，應依法論
    科。
二、按刑法第三百二十一條第一項第三款之攜帶兇器竊盜罪，係以行為人攜帶兇器竊
    盜為其加重條件，此所謂兇器，其種類並無限制，凡客觀上足對人之生命、身體
    、安全構成威脅，具有危險性之兇器均屬之，且祇須行竊時攜帶此種具有危險性
    之兇器為已足，並不以攜帶之初有行兇之意圖為必要（參見最高法院七十九年度
    台上字第五二五三號判例）。扣案之Ｔ型扳手、六角扳手各一支，及如附表編號
    三、四、六、七、八、九所示未扣案之開口扳手一支及Ｔ型扳手五支（業已丟棄
    或置於車上），客觀上均足對人之生命、身體、安全構成威脅，應認為兇器。故
    核被告壬○○所為，就如附表編號二所示之竊盜事實，係犯刑法第三百二十條第
    一項普通竊盜罪；如附表編號一、三、四、五、六、七、八、九所示之竊盜事實
    ，係犯刑法第三百二十一條第一項第三款之攜帶兇器竊盜罪。其先後九次竊盜犯
    行，時間緊接，觸犯構成要件相同之罪，顯係基於概括犯意為之，為連續犯，應
    依刑法第五十六條之規定，論以上述情節較重之攜帶兇器竊盜罪，並加重其刑。
    又被告前因竊盜及施用毒品等案件，經本院於八十六年十月二十日，以八十六年
    度易字第一九二二號判處有期徒刑一年、四月，應執行有期徒刑一年三月確定，
    於八十七年八月十二日經假釋出獄，並於八十七年九月十八日因未經撤銷假釋，
    視為業已執行完畢，此有台灣高等法院被告全國前案紀錄表及台灣彰化地方法院
    檢察署刑案資料查註紀錄表在卷可按，其於受有期徒刑之執行完畢後，五年以內
    再犯本件有期徒刑以上之竊盜罪，為累犯，應依法遞加重其刑。另如附表編號三
    至九所示之竊盜犯行，雖未據公訴人起訴，惟與已起訴經論罪部分，有連續犯之
    裁判上一罪關係，並經檢察官移送併辦，本院自得併予審理。爰審酌被告前有多
    項犯罪前科（參前揭臺灣高等法院被告全國前案紀錄表），素行非佳，於如附表
    一之竊盜案件，經法院訊問後，再犯其他如附表所示多次竊盜案件，惡性非輕，
    暨考量其所竊財物之價值，及犯後坦承犯行之態度等一切情狀，量處如主文所示
    之刑，以示懲儆。至扣案之Ｔ型扳手及六角扳手各一支，係被告所有且供本件竊
    盜所用之物，業據被告供明在卷，爰依刑法第三十八條第一項第二款併予宣告沒
    收；另扣案之鑰匙一把，雖為被告所有，惟並非供本件犯竊盜罪之用，亦據被告
    陳明屬實，爰不予宣告沒收，又開口扳手一支（附表編號四所示）及Ｔ型扳手五
    支（附表編號三、六、七、八、九所示），雖為被告所有且供犯罪之用，惟業已
    丟棄或置於車上，為被告供明在卷，該等物品並未扣案，亦非違禁物，為免執行
    之困難，均不予宣告沒收，併此敘明。
三、公訴意旨另以：壬○○於九十二年八月十一日中午十二時十分許，侵入乙○○位
    於彰化縣埔心鄉○○村○○路○段三０八號之住宅，竊取日立牌研磨機一台，因
    認壬○○亦涉有刑法第三百零六條第一項之無故侵入住宅罪等語。按刑法第二百
    九十八條及第三百零六條之罪，須告訴乃論，刑法第三百零八條第一項定有明文
    ；又告訴乃論或請求乃論之罪，未經告訴、請求或其告訴、請求經撤回或已逾告
    訴期間者，應諭知不受理之判決，刑事訴訟法第三百零三條第三款亦有明定。查
    本件被害人乙○○並未就上開無故侵入住宅之部分，對被告提出告訴，惟公訴意
    旨認此部分與前揭論罪科刑之附表編號二竊盜犯行，有方法結果之牽連犯關係，
    為裁判上之一罪，揆諸前揭說明，爰不另為不受理之諭知，附此敘明。
據上論斷，應依刑事訴訟法第二百七十三條之一第一項、第二百九十九條第一項前段
，刑法第五十六條、第三百二十一條第一項第三款、第四十七條、第三十八條第一項
第二款，判決如主文。
本案經檢察官戊○○到庭執行職務。
中      華      民      國    九十三    年      一      月     十六     日
                              臺灣彰化地方法院刑事第一庭
                                    法      官
右正本證明與原本無異。
如不服本判決，應於判決送達後十日內，向本院提出上訴狀( 須附繕本 )。
告訴人或被害人對於判決如有不服具備理由請求檢察官上訴者，其上訴期間之計算係
以檢察官收受判決正本之日期為準。
中      華      民      國    九十三    年      一      月     十六     日
附表
┌──┬────┬────┬───┬─────────┬───────┬────┐
│編號│犯罪時間│犯罪地點│被害人│犯罪方法及所得財物│查  獲  情  形│財物歸屬│
├──┼────┼────┼───┼─────────┼───────┼────┤
│一  │九十二年│彰化縣溪│辛○○│基於自己不法所有意│於九十二年七月│為警查獲│
│    │七月二十│湖鎮大公│（林美│圖，以其所有、客觀│二十九日七時三│後，已由│
│  │八日十一│路土鵝棋│惠所有│上足供兇器用之Ｔ型│十分許，在彰化│被害人領│
│    │時許    │餐廳前  │）    │扳手，以破壞汽車門│縣溪湖鎮○○路│回      │
│    │        │        │      │所及電門之方法，竊│旁為警查獲，始│        │
│    │        │        │      │得被害人辛○○保管│悉上情，並扣得│        │
│    │        │        │      │之Ｊ六─九九一一號│Ｔ型扳手一支  │        │
│    │        │        │      │自小客車          │              │        │
├──┼────┼────┼───┼─────────┼───────┼────┤
│二  │九十二年│彰化縣埔│乙○○│基於自己不法所有意│在前開犯罪地點│已由被害│
│    │八月十一│心鄉瓦北│      │圖，侵入被害人住宅│為屋主乙○○旋│人認領回│
│    │日十二時│村員鹿路│      │（侵入住宅部分未據│即發現報警而查│        │
│    │十分許  │一段三○│      │乙○○告訴），竊得│獲，始悉上情  │        │
│    │        │八號    │      │研磨機一台，又自吳│              │        │
│    │        │      │      │東隆所有之車號Ｋ八│              │        │
│    │        │        │      │—二三四七號自用小│              │        │
│    │        │        │      │客車內，竊得回數票│              │        │
│    │        │        │      │二張              │              │        │
├──┼────┼────┼───┼─────────┼───────┼────┤
│三  │九十二年│臺中市南│甲○○│基於自己不法所有意│於九十二年十月│為警尋獲│
│    │八月二十│區○○路│      │圖，以其所有、客觀│六日三時許，在│後，已由│
│    │日五時許│「樹德公│      │上足供兇器使用之Ｔ│彰化縣溪湖鎮中│被害人領│
│    │        │園」旁  │      │型板手（已丟棄），│小企銀停車場之│回      │
│    │        │        │      │竊取被害人甲○○所│ＧＢ─九四０九│        │
│    │        │        │      │有之Ｍ四─八八八一│號自小客車內，│        │
│    │        │        │      │號自小客車        │因警查獲另涉毒│        │
│    │        │        │      │                  │品危害防制條例│        │
│    │        │        │      │                  │案件（另案審理│        │
│    │        │        │      │                  │），被告主動供│        │
│    │        │        │      │                  │出而查獲上情  │        │
├──┼────┼────┼───┼─────────┼───────┼────┤
│四  │九十二年│彰化縣埤│癸○○│基於自己不法所有意│於九十二年九月│        │
│    │九月五日│頭鄉合興│（謝鏽│圖，以其所有、客觀│六日八時四十分│        │
│    │二十一時│村圖書館│絨所有│上足供兇器使用之開│許，在國道一號│        │
│    │許      │        │）    │口板手一支（已丟棄│公路二０一公里│        │
│    │        │        │      │），竊取被害人詹雁│南向處為警查獲│        │
│    │        │        │      │霞持有之Ｙ七─七０│，始悉上情    │        │
│    │        │        │      │六一號自小客車車牌│              │        │
│    │        │        │      │二面  │              │        │
├──┼────┼────┼───┼─────────┼───────┼────┤
│五  │九十二年│雲林縣東│洪王莉│基於自己不法所有意│於九十二年九月│為警查獲│
│    │九月二十│勢鄉東北│莉    │圖，以其所有、客觀│二十日二十時五│後，已由│
│    │日十五時│村康安路│      │上足供兇器用之六角│十分許，在彰化│被害人領│
│    │許      │二四二號│      │扳手，破壞車門竊取│縣大村鄉大村村│回      │
│    │        │        │      │被害人己○○○所有│學士街四十三號│        │
│    │        │        │      │之ＤＪ─０八０七號│前空地為警查獲│        │
│    │        │        │      │自小客車          │，始悉上情，並│        │
│    │        │        │      │                  │扣得六角扳手及│        │
│    │        │        │      │                  │鑰匙各一支    │        │
├──┼────┼────┼───┼─────────┼───────┼────┤
│六  │九十二年│彰化縣芳│蔡明修│基於自己不法所有意│於九十二年十月│為警尋獲│
│    │九月二十│苑鄉後寮│      │圖，以其所有、客觀│六日三時許，在│後，已由│
│    │六日十七│村工業路│      │上足供兇器用之Ｔ型│彰化縣溪湖鎮中│被害人領│
│    │時許    │三十號前│      │扳手（已丟棄），破│小企銀停車場之│回      │
│    │        │        │      │壞車門竊取被害人蔡│ＧＢ─九四０九│        │
│    │        │        │      │明修所有之Ｋ四─二│號自小客車內，│        │
│    │        │        │      │八六一號自小客車  │因警查獲另涉毒│        │
│    │        │        │      │                  │品危害防制條例│        │
│    │        │        │      │                  │案件（另案審理│        │
│    │        │        │      │                  │），被告主動供│        │
│    │        │        │      │                  │出而查獲上情  │        │
├──┼────┼────┼───┼─────────┼───────┼────┤
│七  │九十二年│彰化縣芳│丙○○│基於自己不法所有意│於九十二年十月│為警尋獲│
│    │九月二十│苑鄉芳苑│（林聬│圖，以其所有、客觀│六日三時許，在│後，已由│
│    │七日十一│村和平路│所有）│上足供兇器用之Ｔ型│彰化縣溪湖鎮中│被害人領│
│    │時許    │三十四號│      │扳手（已丟棄），破│小企銀停車場之│回      │
│    │        │前      │      │壞車門竊取被害人李│ＧＢ─九四０九│        │
│    │        │        │      │玉琳持有之Ａ六─七│號自小客車內，│        │
│    │        │        │      │六八二號自小客車  │因警查獲另涉毒│        │
│    │        │        │      │                  │品危害防制條例│        │
│    │        │        │      │                  │案件（另案審理│        │
│    │        │        │      │                  │），被告主動供│        │
│    │        │        │      │                  │出而查獲上情  │        │
├──┼────┼────┼───┼─────────┼───────┼────┤
│八  │九十二年│彰化縣芳│庚○○│基於自己不法所有意│於九十二年十月│為警尋獲│
│    │九月三十│苑鄉斗苑│      │圖，以其所有、客觀│六日三時許，在│後，已由│
│    │日五時許│路頂後一│      │上足供兇器使用之Ｔ│彰化縣溪湖鎮中│被害人領│
│    │        │巷一四四│      │型扳手（置於車上，│小企銀停車場之│回      │
│    │        │號前    │      │未扣案），竊取被害│ＧＢ─九四０九│        │
│    │        │        │      │人庚○○所有之三Ｋ│號自小客車內，│        │
│    │        │        │      │─五七五八號自小客│因警查獲另涉毒│        │
│    │        │        │      │車                │品危害防制條例│        │
│    │        │        │      │                  │案件（另案審理│        │
│    │        │        │      │                  │），被告主動供│        │
│    │        │        │      │                  │出而查獲上情  │        │
├──┼────┼────┼───┼─────────┼───────┼────┤
│九  │九十二年│臺中市南│丁○○│基於自己不法所有意│於九十二年十月│為警尋獲│
│    │十月二日│區建國北│  │圖，以其所有、客觀│六日三時許，在│後，已由│
│    │七時許  │路一一○│      │上足供兇器使用之Ｔ│彰化縣溪湖鎮中│被害人領│
│    │        │號      │      │型扳手（置於車上，│小企銀停車場之│回      │
│    │        │        │      │未扣案）竊取被害人│ＧＢ─九四０九│        │
│    │        │        │      │丁○○所有之三Ｊ─│號自小客車內，│        │
│    │        │        │      │四六一八號自小客車│因警查獲另涉毒│        │
│    │        │        │      │                  │品危害防制條例│        │
│    │        │        │      │                  │案件（另案審理│        │
│    │        │        │      │                  │），被告主動供│        │
│    │        │        │      │                  │出而查獲上情  │        │
└──┴────┴────┴───┴─────────┴───────┴────┘
